---
title: "task"
CJKmainfont: Noto Sans CJK SC
output:
  pdf_document:
    toc: yes
    toc_depth: 4
    latex_engine: xelatex
    includes:
      header-includes:
        - \usepackage{xeCJK}
        - \usepackage{float}
        - \floatplacement{figure}{H}
    keep_tex: yes
---
# 函数1

```{r}
library(purrr)
# constraint matrix 1, input:X(n*r), return a constraint matrix A((2^r)*(np))
PSOD.Lipschitz.constraint1 <- function(n, m) {
  combo <- map(1:(m - 1), ~ cross2(c(.x), (.x + 1):m)) %>% flatten()
  comat=map(1:n,function(x){tempv=map(1:n,~.x==x)%>%flatten_dbl();return(rep(tempv,each=n)-rep(tempv,n))})
  combonum=choose(m,2)
  commatrix <- imap(combo, function(v,comboindex) {
    t <- rep(0, m)
    t[v[[1]]] <- 1
    t[v[[2]]] <- (-1)
    tempvec=t%>%matrix(1,m)
    imap(comat,function(mat,i){
      sconstrain=c(rep(0,n*n*(comboindex-1)),mat,rep(0,n*n*(combonum-comboindex)))
      c(rep(0,length(tempvec)*(i-1)),-tempvec,rep(0,length(tempvec)*(n-i)),sconstrain)
    })%>%reduce(rbind)%>%unname()
  }) %>% reduce(rbind)%>%unname()
  
  commatrix
}
```


输入:n,m (m>1)


输出：行数为$n*{m \choose 2}$,colnum为$m*n+n*n*{m \choose 2}$的矩阵。


## 计算

给定1到m,的有一对有序组合$(a,b)$, $(a<b)$,假设这是第k个组合

定义长度为m的向量$\vec{l}$，$\vec{l}$的第a个分量为-1，第b个分量为1，其他都是0。

对$i=1,2...,n$，定义长度为$m*n$的向量$v_i$,长度为$n*n*{m \choose 2}$的矩阵$[A|B]$的向量$u_i$如下。

将$v_i$分成n块，第i块为l，其他块都为0,

记$1$为全为1的长度为n的向量，$e_i$为第i个分量为1，其他分量为0的长度为n的向量,矩阵$A_i=1e_i^T-e_i1^T$


  将$u_i$分成${m \choose 2}$块，第k块为矩阵$A_i$的按行展开，其他块都为0,

$(v_i|u_i)$为矩阵$M_k$的第i列

将$M_k$按行拼在一起得到输出。



## Example

以n=2 m=3 为例:
  
  给定1到3的有序组合有3对，$(1,2),(1,3),(2,3)$.令$k=1$,则$a=1$,$b=2$。所以$\vec{l}$为$(-1,1,0)$。
  
  对i=1:有$v_1=(\vec{l},\vec{0},\vec{0})=(-1,1,0,0,0,0,0,0,0)$
  
  
  $$A_1=\begin{pmatrix}
1 & 1 \\
0 & 0 
\end{pmatrix}-\begin{pmatrix}
1 & 0 \\
1 & 0 
\end{pmatrix}=\begin{pmatrix}
0 & 1 \\
-1 & 0 
\end{pmatrix}$$。所以$A_1$的按行展开为$(0,1,-1,0)$。这样$u_1=(0,1,-1,0,0,0,0,0,0,0,0,0)$
  
  对i=2:有$v_2=(\vec{0},\vec{l},\vec{0})=(0,0,0,-1,1,0,0,0,0)$
  
  
  $$A_2=\begin{pmatrix}
0 & 0 \\
1 & 1 
\end{pmatrix}-\begin{pmatrix}
0 & 1 \\
0 & 1 
\end{pmatrix}=\begin{pmatrix}
0 & -1 \\
1 & 0 
\end{pmatrix}$$。所以$A_2$的按行展开为$(0,-1,1,0)$。这样$u_2=(0,-1,1,0,0,0,0,0,0,0,0,0)$
  所以$M_1$就是$$\begin{pmatrix}
v1 & u1 \\
v2 & u2 
\end{pmatrix}$$
  计算出所有$M_i$后合在一起就行了,所以最后输出的矩阵是
  
```{r}
PSOD.Lipschitz.constraint1(2,3)
```




# 函数2

```{r}
library(purrr)

PSOD.Finite.qnorm.1.constraint1 <- function(X, m) {
  combo <- map(1:(m - 1), ~ cross2(c(.x), (.x + 1):m)) %>% flatten()
  commatrix <- map(combo, function(v) {
    t <- rep(0, m)
    t[v[[1]]] <- 1
    t[v[[2]]] <- (-1)
    t%>%matrix(1,m)
  }) %>% reduce(rbind)
  sintraitmatrix <- function(x) {
    map(x, ~ .x * commatrix) %>% reduce(cbind)
  }
  map(as.data.frame(X), sintraitmatrix) %>% reduce(rbind)%>%unname()
}
```

输入:X,m (m>1)。其中X为n行d列的矩阵


输出：行数为$d*{m \choose 2}$,列数为$n{m \choose 2}$的矩阵

## 计算 

给定1到m,的有一对所有有序组合$(a,b)$, $(a<b)$,假设这是第k个组合$(a_k,b_k)$

矩阵A为$$A_{ij}=\begin{cases}
1 &i=k,j=a_k\\
-1&i=k,j=b_k\\
0&o.w.
\end{cases}$$

输出为
$$\begin{pmatrix}
X_{11}*A &...& X_{n1}*A \\
X_{1d}*A &...& X_{nd}*A 
\end{pmatrix}$$



## Example 

以m=3 为例:
  
  给定1到3的有序组合有3对，$(1,2),(1,3),(2,3)$
$A=\begin{pmatrix}
1 & -1 & 0 \\
1 & 0  & -1 \\
0 & 1 & -1 \\
\end{pmatrix}$

假设X为。
```{r}
matrix(c(1,2,3,4,5,6),nrow=3)
```

输出为
```{r}
PSOD.Finite.qnorm.1.constraint1(matrix(c(1,2,3,4,5,6),nrow=3),3)
```


# 函数3



```{r}
library(purrr)

# constraint matrix 1, input:X(n*r), return a constraint matrix A((2^r)*(np))
PSOD.Finite.qnorm.inf.constraint1 <- function(X, m) {
  combo <- map(1:(m - 1), ~ cross2(c(.x), (.x + 1):m)) %>% flatten()
  commatrix <- map(combo, function(v) {
    t <- rep(0, m)
    t[v[[1]]] <- 1
    t[v[[2]]] <- (-1)
    t%>%matrix(1,m)
  }) %>% reduce(rbind)
  sintraitmatrix <- function(x) {
    map(x, ~ .x * commatrix) %>% reduce(cbind)
  }
  if(ncol(X)==1){
    crossones=list(list(-1,1))
  }else{
    crossones=reduce(rep(1,ncol(X)-1),~map(c(-1,1),function(x){cross2(c(x),.x)%>%map(flatten)})%>%flatten(),.init =c(-1,1))
  }
  matrices=map(as.data.frame(X), sintraitmatrix)
  map(crossones,~.x%>%reduce2(matrices,function(x,y,z){x+y*z},.init = 0))%>%reduce(rbind)
}
```

## 计算 

给定1到m,的有一对所有有序组合$(a,b)$, $(a<b)$,假设这是第k个组合$(a_k,b_k)$

矩阵A为$$A_{ij}=\begin{cases}
1 &i=k,j=a_k\\
-1&i=k,j=b_k\\
0&o.w.
\end{cases}$$

对X的第k列，有矩阵$(X_{1k}*A,X_{2k}*A,...X_{nk}*A)$。记为$V_k$

考虑所有长度为n的只取0，1的向量v,这样的向量共有$2^n$个.


所有$\sum{(-1)^{v_i}V_i}$按行组合成了输出矩阵。


## Example 

以m=3 为例:
  
  给定1到3的有序组合有3对，$(1,2),(1,3),(2,3)$
$$A=\begin{pmatrix}
1 & -1 & 0 \\
1 & 0  & -1 \\
0 & 1 & -1 \\
\end{pmatrix}$$

假设X为。
```{r}
matrix(c(1,2,3,4,5,6),nrow=3)

```

那么V1,V2分别为
```{r,echo=FALSE}
{
  m=3
X=matrix(c(1,2,3,4,5,6),nrow=3)
  combo <- map(1:(m - 1), ~ cross2(c(.x), (.x + 1):m)) %>% flatten()
  commatrix <- map(combo, function(v) {
    t <- rep(0, m)
    t[v[[1]]] <- 1
    t[v[[2]]] <- (-1)
    t%>%matrix(1,m)
  }) %>% reduce(rbind)
  sintraitmatrix <- function(x) {
    map(x, ~ .x * commatrix) %>% reduce(cbind)
  }
  if(ncol(X)==1){
    crossones=list(list(-1,1))
  }else{
    crossones=reduce(rep(1,ncol(X)-1),~map(c(-1,1),function(x){cross2(c(x),.x)%>%map(flatten)})%>%flatten(),.init =c(-1,1))
  }
  matrices=map(as.data.frame(X), sintraitmatrix)
}
matrices
```

所以输出矩阵为
$$A=\begin{pmatrix}
-V_1-V2\\
-V_1+V2\\
V_1-V2\\
V_1+V2\\
\end{pmatrix}$$


输出为
```{r}
PSOD.Finite.qnorm.inf.constraint1(matrix(c(1,2,3,4,5,6),nrow=3),3)
```

